【裁判字號】    95,交聲,1286
【裁判日期】    951106
【裁判案由】    交管條例聲異
【裁判全文】
臺灣板橋地方法院刑事裁定            95年度交聲字第1286號
原處分機關  交通部公路總局臺北區監理所
異  議  人
即受處分人  乙○○
上列受處分人因違反道路交通管理處罰條例案件，對於交通部公
路總局臺北區監理所於中華民國95年6月14日所為之處分（處分
案號：北監營裁字裁40-A5K403566號），聲明異議，本院裁定如
下：
    主  文
異議駁回。
    理  由
一、原處分意旨略以：異議人即受處分人乙○○於民國95年11月
    21日18時14分許，因駕駛947-MB號營業小客車，在臺北市○
    ○路○段52號前「併排臨時停車」之違規事實，經臺北市政
    府警察局交通警察大隊掣製北市警交字第A5K403566號舉發
    違反道路交通管理事件通知單（下稱舉發通知單），原處分
    機關乃於95年6月14日依道路交通管理處罰條例第55條第4款
    （原處分書贅載第1項）規定裁處異議人罰鍰新臺幣（下同
    ）600元。
二、異議意旨略以：異議人於94年11月21日18時14分許，在臺北
    市○○路○段52號前，係乘客自行開門下車，且當時路邊已
    停三輛車，使異議人無法靠近路邊停車，異議人係在等路邊
    的車開走後準備讓乘客下車，而警察該時係在舉發路邊所停
    三輛車的第一輛車，警察並未鳴笛指揮異議人離開，該處是
    客運站，不可能讓異議人在該處載客，為此爰聲明異議，請
    求撤銷原處分云云。
三、按汽車駕駛人，併排臨時停車者，處300元以上600元以下罰
    鍰，道路交通管理處罰條例第55條第4款定有明文。經查：
(一)異議人於95年11月21日18時14分許，駕駛947-MB號營業小客
    車，在臺北市○○路○段52號前因「併排臨時停車」之違規
    事實，經臺北市政府警察局交通警察大隊舉發，嗣並經原處
    分機關於95年6月14日依違反道路交通管理處罰條例第55 條
    第4款裁處異議人罰鍰600元乙節，有上開舉發單及原處分機
    關裁決書在卷可按。
(二)又證人即本件舉發員警甲○○於94年11月21日18時14分許駕
    駛巡邏車行經臺北市○○路○段52號前時，見該處多輛併排
    臨時停車之車輛，其即鳴笛要併排停車之車輛離開，旋大部
    分車輛均駛離，然異議人仍不駛離，其才下車請異議人出示
    駕駛執照，並依法舉發；該時，其巡邏車係停在異議人所駕
    營小車輛後方，其並未見到異議人所駕駛營小客車上有乘客
    下車，因該處是客運車乘客上下車處，故其認為異議人在該
    處候客等情，業據證人甲○○於本院具結證述綦詳（本院95
    年11月2日訊問筆錄）。而按交通警員製單舉發違反道路交
    通管理處罰條例所列之違規行為，係公務員基於職務上權力
    ，依法就特定之具體事件所為具公法上效果之單方行政行為
    ，基於公務員為公法上行為具有公信力之原則，該行政處分
    當可被推定為真正，本此公信原則，立法者乃賦予行政機關
    制定違反道路交通事件統一裁罰標準及處理細則，使執勤警
    員得當機處分以達其維護交通秩序、安全之行政目的。本件
    證人甲○○對於異議人違規情節證述甚為詳實明確，且本件
    執勤員警與異議人素不相識，且無嫌隙，應無攀誣異議人之
    理，異議人既未能提出任何關於舉發不實之事證，復查無任
    何證據足資證明執勤員警有何捏造事實違法取締之不法情事
    ，執勤員警本於維護交通秩序、安全職責所為之舉發，自應
    受到合法、正確之推定，而得據以認定異議人上開違規之事
    實。復且參諸異議人上揭異議意旨，其就於上揭時地併排臨
    時停車之事實顯亦自陳無訛，從而異議人於上揭時地併排臨
    時停車之違規事實至堪認定。
(三)至異議人固辯稱當時係乘客自行開門下車云云，然此除據證
    人甲○○證述並無其事等語如上外。且按汽車不得併排臨時
    停車，此道路交通安全規則第111 條第1 項第5 款定有明文
    。是異議人在上揭時地無論係臨時停車候客，或臨時停車讓
    乘客下車，均有違上開道路交通安全規則，故縱異議人所稱
    伊係讓所載送之乘客下車云云屬實，容無卸於其併排臨時停
    車之違規事實，其上揭所辯殊無可取。
(四)綜上所述，原處分機關依道路交通管理處罰條例第55條第4
    款規定，裁處異議人罰鍰600 元，核無違誤，本件異議為無
    理由，應予駁回。
四、據上論斷，應依道路交通案件處理辦法第19條，裁定如主文
    。
中    華    民    國    95    年    11    月    6     日
                  交通法庭法  官    許仕楓
上列正本證明與原本無異。
如不服本裁定，應於裁定送達後五日內向本院提出抗告狀。
                          書記官    林進煌
中    華    民    國    95    年    11    月    6     日


司法院資訊處製作；財團法人民間司法改革基金會備份。
